【裁判字號】    95,交聲,605
【裁判日期】    951023
【裁判案由】    違反道路交通管理處罰條例聲明異議
【裁判全文】
臺灣士林地方法院交通事件裁定         95年度交聲字第605號
原處分機關  交通部公路總局臺北區監理所基隆監理站
異  議  人
即受處分人  甲○○
上列異議人即受處分人因違反道路交通管理處罰條例案件，對於
交通部公路總局臺北區監理所基隆監理站中華民國95年8 月21日
所為之處分（原處分案號：基監字第裁42-C00000000號）聲明異
議，本院裁定如下：
    主  文
異議駁回。
    理  由
一、按交岔路口10公尺內不得臨時停車，道路交通安全規則第11
    1 條第1 項第2 款定有明文。又汽車駕駛人在禁止臨時停車
    處所停車者，處新臺幣（下同）600 元以上1,200 元以下罰
    鍰，道路交通管理處罰條例第56條第1 項第1 款亦有明文。
    再按汽車駕駛人之行為有違規停車而駕駛人不在場，經以科
    學儀器取得證據資料證明其行為違規，當場不能或不宜攔截
    製單舉發者，得逕行舉發，道路交通管理處罰條例第7 條之
    2 第1 項第7 款、第2 項第4 款定有明文。
二、原處分意旨略以：異議人即受處分人甲○○所有之車牌號碼
    5G-3980 號自用小客車，於民國95年7 月3 日14時27分，違
    規停放在臺北縣中和市○○路55號前之禁止臨時停車處所，
    經警拍照採證後，逕行掣單舉發在交岔路口處臨時停車之違
    規，爰依道路交通管理處罰條例第56條第1 項第1 款之規定
    ，裁處異議人罰鍰9 百元等語。
三、異議人聲明異議意旨略以：案發當日因無適當之停車空間，
    伊始利用中和市○○路55前未劃設紅黃線之電線桿後方靠牆
    停放，該電線桿在白色停止線後約50公分處，而紅線則是由
    白色停止線往後延伸約120 公分，伊之車輛停放於電線桿後
    方約20至30公分處，車身或有一部份違停，然前車輪並未違
    停在紅線上，而按紅線違停究係前後輪壓或超越紅線還是前
    後車身壓線，法無明文，車輛依其停放紅線之方式，違停舉
    發之裁量權，即不無模糊爭議之空間，是舉發之標準既無明
    文規範，則造成相同違停事實，卻有舉發與否之差別待遇，
    故員警如以此為舉發之理由，並逕行拖吊，除行政裁量容有
    瑕疵外，亦破壞人民正當合理之信賴。再按，未嚴重危害交
    通安全、秩序或發生交通事故，且情節輕微，以不舉發為適
    當者，得對其施以勸導，紅線違停雖非上開法令微罪不舉之
    範疇，但深究其舉發事實，也絕不能等同一般紅線違停裁罰
    ，原舉發機關濫用裁量權，已違反比例原則，原處分實難令
    人甘服，為此聲明異議云云。
四、本院查：
(一)異議人即受處分人甲○○所有之車牌號碼5G-3980 號自用小
    客車，於上開舉發違規時點，停放在臺北縣中和市○○路55
    號前，經警拍照逕行舉發違規等情，為異議人所不否認，並
    有舉發違反道路交通管理事件通知單1 紙及現場採證照片6
    幀在卷可稽，又觀乎上開採證照片，異議人車輛停放時，車
    頭緊貼前方白色道路路口停止線，且該停止線前方即為路口
    黃色網狀區域，顯見該停車地點係在交岔路口10公尺內之區
    域無訛。
(二)異議人雖以前揭情詞置辯，然按「交岔路口10公尺以內」為
    絕對禁止臨時停車之處所，並不以劃設紅線為必要，領有汽
    車駕駛執照之駕駛人，對於上開道路交通安全規則之規定，
    自難諉為不知，是異議人將其所有車輛停放於該處，即已違
    反上開規定，其辯稱車輛停放時，僅部分車身位在紅線區域
    乙情縱令屬實，要與認定本案違規事實無涉，是異議人前揭
    所辯，顯不足採。
(三)再者，對於交通違規行為之舉發裁罰，係法律授權交通主管
    機關依法裁量之事項，是主管機關綜合個案違規情節輕重、
    各地點之交通情況、執法之有效性等情狀所做成之裁罰決定
    ，除有違法或明顯重大瑕疵，否則法院不應遽予干涉介入，
    本件駕駛行為既有牴觸上揭法律規定，且針對上開違規，法
    律僅定有處以罰鍰之規定，則原處分機關於法定裁罰範圍內
    ，綜合違規情節始為應予裁處法定罰額900 元之處分，當無
    違法或重大之瑕疵可言，異議人所指應以勸導取代處罰云云
    ，並非本院所得審酌之事由，異議人執此為辯，自無足採。
五、綜上，異議人所有之上開自用小客車，確有於上揭時間，在
    禁止停車處所停車之交通違規事實，事證明確，堪予認定。
    又舉發單位係因汽車駕駛人違規停車而不在場，有當場不能
    攔截製單舉發之正當理由，符合首開得逕行舉發之要件，原
    處分機關以員警逕行舉發事實明確，依首揭規定裁處車輛所
    有人即異議人罰鍰900 元，核無違誤，本件聲明異議為無理
    由，應予駁回。
據上論斷，應依道路交通案件處理辦法第19條，裁定如主文。
中    華    民    國    95    年    10    月    23    日
                  交通法庭法  官     吳祚丞
以上正本證明與原本無異。
如不服本裁定，應於送達後5日內，向本院提出抗告狀。
                          書記官     林立原
中    華    民    國    95    年    10    月    30    日


司法院資訊處製作；財團法人民間司法改革基金會備份。
